臺灣臺北地方法院交通事件裁定　　　　94年度交聲字第1030號
異　議　人
即受處分人　金聲交通有限公司
代　表　人　林源銘
上列異議人即受處分人因違反道路交通管理處罰條例案件，對於
臺北市交通事件裁決所中華民國94年9月2日所為處分（原處分案
號：北市裁三三字第裁00-000000000號）聲明異議，本院裁定如
下：
    主  文
異議駁回。
    理  由
一、按汽車檢驗分為申請牌照檢驗、定期檢驗及臨時檢驗三種；
    汽車檢驗應按指定日期將車輛駛往公路監理機關檢驗場所或
    指定地點接受檢驗；違反者，處新臺幣（下同）9百元以上1
    千8百元以下罰鍰，逾期1個月以上者並吊扣其牌照，至檢驗
    合格後發還，逾期6個月以上者，註銷其牌照，道路交通安
    全規則第35條、第36條、道路交通管理處罰條例第17 條第1
    項分別定有明文。
二、本件異議人即受處分人金聲交通有限公司所有懸掛車牌號碼
    A5-116號營業遊覽大客車未依限期於93年12月24日前後1個
    月內參加定期檢驗，經臺北市監理處於94年2月14日以該車
    違反道路交通管理處罰條例第17條第1項規定逕行舉發。嗣
    受處分人未自行繳納罰鍰，惟直至原處分機關於94年9月2日
    以該車未參加定期檢驗已逾期6個月以上為由，依上開規定
    裁處該車牌照自94年9月2日（裁決日）起註銷，受處分人於
    94年9月9日收受裁決書正本，並於94年9月12日向原處分機
    關提出申訴。有上開汽車之行車執照、台北市交通事件裁決
    所違反道路管理事件裁決書（北市裁三三字第裁00-0000000
    00號）、中華民國大宗掛號函件送達證明、台北市交通事件
    裁決所交通違規案件陳述書等件（以上均影本）在卷可稽。
三、聲明異議意旨略以：受處分人所有上開車牌號碼A5-116號營
    業遊覽大客車，經台北市監理處於94年4月6日檢驗合格，始
    辦理過戶登記。受處分人於93年11月21日屆定期檢驗日，依
    規定至北區檢驗，卻遭拒絕。現接獲通知，因不依規定定期
    檢驗遭到註銷牌照，已影響到受處分人公司生存之權益，請
    求撤銷原處分云云（裁處罰鍰部分不在本件聲明異議範圍）
    。
四、經查：
(一)、汽車檢驗分為申請牌照檢驗、定期檢驗及臨時檢驗三種，受
    處分人所有上開營業遊覽大客車出廠日期為90年10月，非屬
    出廠10年以上之老舊車輛，於93年3月17日辦理轉讓過戶時
    ，並不須實施臨時檢驗，此參諸道路交通安全規則第45條第
    1項第3款規定及該車之行車執照所載「換補照日期93.03.17
    」甚明。受處分人指稱上開營業遊覽大客車經台北市監理處
    於94年4月6日檢驗合格，始辦理過戶登記云云，顯非事實。
(二)、次查，汽車檢驗之目的，在於確保其駕駛人、乘客及他人生
    命、身體、財產之安全，汽車所有人自有依規定接受定期檢
    驗之義務。尤以受處分人所有上開汽車係營業遊覽大客車，
    一旦有安全上顧慮，其影響層面更深更廣，自應依道路交通
    安全規則第44條第1項但書規定，每年於指定日期前後1個月
    內持行車執照、新領牌照登記書向公路監理機關申請檢驗。
    若經檢驗不合格或因登檢資料不符、車重等原因遭退件者，
    仍應於期限內整修完善後申請覆驗，尚不得據此主張免除定
    期檢驗之責任（道路交通安全規則第46條規定參照）。本件
    受處分人主張所有上開汽車參加定期檢驗遭拒一事，正如其
    提出於原處分機關之說明內容，係因車體結構不合規定所致
    。其既能於期限內整修完善申請覆驗，責任在於受處分人，
    檢驗單位及原處分機關自不得違法給予通融。受處分人倘因
    此受有營業上之財產損失，亦屬其與出賣人間因買賣契約所
    生之民事糾葛，斷不得主張阻卻違法或責任。
五、綜上，本件受處分人未依規定，於93年12月24日指定日期前
    後1個月內，通過汽車定期檢驗之違規事實，已臻明確。而
    自該期限末日（即94年1月24日）起，至94年9月2日臺北市
    交通事件裁決所處分時，又已逾期6個月以上，原處分機關
    依違反道路交通管理處罰條例第17條第1項、違反道路交通
    管理事件統一裁罰基準及處理細則第44條第1項及道路交通
    管理事件統一裁罰基準表之規定，就受處分人不服部分（即
    註銷牌照），裁處自94年9月2日（裁決日）起註銷牌照，核
    無不當。本件聲明異議為無理由，應予駁回。
據上論斷，應依道路交通案件處理辦法第19條，裁定如主文。
中　　華　　民　　國　　94　　年　　10　　月　　21　　日
　　　　　　　　　　　　　　　交通法庭法　官　吳秋宏
以上正本證明與原本無異
如不服本裁定應於送達後5日內向本院提出抗告狀
      　　　　　　　　　　　　　      書記官　高菁菁
中　　華　　民　　國　　94　　年　　10　　月　　21　　日
